---
title: "경제 활동 조사 보고서 분석 및 시각화"
author: "오정우 201513408"
date: '2019 12 18 '
output: word_document
---

```{r setup}
knitr::opts_chunk$set(echo = TRUE)
library(ggplot2)
library(dplyr)
```

## 경제 활동 조사 보고서 분석 및 시각화
```{r}
raw = read.csv("raw_welfare.csv")
```

### 데이터 검토
```{r}
str(raw)
```

### 변수명 변경
###### 데이터 컬럼이 너무 많기 때문에 필요한 컬럼만 추출하고 컬럼명 변경
```{r}
raw = rename(raw, Gender=h10_g3, 
             Birth=h10_g4, 
             Income=p1002_8aq1,
             Code_job=h10_eco9)
dat = raw %>% select(Gender, Birth, Income, Code_job)
str(dat)
```
```{r}
str(dat)
```

### 이상치 및 결측치 보정
###### 성별 결측치는 없다.
```{r}
dat[is.na(dat[,"Gender"]),]
```


###### 태어난 연도 결측치도 없다.
```{r}
dat[is.na(dat[,"Birth"]),]
```


###### 수입은 평균으로 결측치를 보정해 주었다.
```{r}
dat[is.na(dat[,"Income"]),"Income"] = mean(dat$Income, na.rm=T)
dat[is.na(dat[,"Income"]),]
```


###### `Koweps_Codebook.xlsx`를 보면 학생의 직종코드가 없다. 따라서 데이터에는 학생, 측 19세 이하는 직종코드가 NA로 나온다. 때문에 모든 학생들을 새로운 학생 코드 `9999`을 만들어 할당한다.
```{r}
dat[is.na(dat[,"Code_job"]),"Code_job"] = 9999
dat[is.na(dat[,"Code_job"]),]
```


### 성별 연령대별 수입의 평균 분석

###### 연령대에 따라 `Age` 컬럼을 지정해준다.
```{r}
head(dat$Birth)
dat$Age = ifelse(dat$Birth >= 1996, "under",
                  ifelse(dat$Birth >= 1980, "young",
                         ifelse(dat$Birth >= 1955, "middle", "old")))
dat$Age = as.factor(dat$Age)
```


###### `Age`컬럼을 팩터로 바꾸고 `plot()`을 그려본다.
```{r}
dat$Age = as.factor(dat$Age)
plot(dat$Age)
```

위 그래프를 보면 35세 이상의 인구인 `middle`과 `old`가 다른 두 집합보다 상대적으로 많은 양을 차지하고 있는 것을 볼 수 있다.
특히 `young`과 `middle`은 같은 나이 범위를 갖음에도 불구하고 차이가 확연한 것을 확인할 수 있다.
이는 이 데이터를 가진 집단이 **고령화 사회**로 접어들었을을 짐작해볼 수 있다.


### 직업별 수입 평균을 구하고, 수입이 많은 상위 10개 직업과 하위 10개 직업 탐색

###### 직업별 수입 평균 
```{r}
Income_mean = dat %>% 
  group_by(Code_job) %>% 
  summarise(Income_mean = mean(Income))
summary(Income_mean)
plot(Income_mean, xlim=c(0, 1100))
```


###### 수입 상위 10개 직업
```{r}
Income_mean %>% 
  arrange(desc(Income_mean)) %>% 
  head(10)
```

수입이 제일 많은 직업은 `금속 재료 공학 기술자 및 시험원`이다.


###### 수입 하위 10개 직업
```{r}
Income_mean %>% 
  arrange(Income_mean) %>% 
  head(10)
```

수입이 제일 적은 직업은 `청소원 및 환경 미화원`이다.